Grégory Lama

Développeur Frontend

Passionné par le web et le digital, j'ai choisi d'en faire mon métier il y a plus de 10 ans. Ma longue expérience m'a permis de travailler sur des projets variés, et de développer mon champ de compétences. Je ne cesse d'apprendre et d'évoluer afin d'être toujours plus performant dans mon travail.

gregory.lama@gmail.com 06 66 80 10 84 <u>linkedin.com/in/gregory-lama</u> github.com/Gregson971

EXPÉRIENCE

OPENCLASSROOMS, Paris — Développeur *Frontend*

JUILLET 2016 À JUIN 2023

Création et intégration de nouvelle fonctionnalité • Développement javascript • Création de composant graphique • Contribution et mise à jour du Design System • Rédaction d'analyse technique • Correction d'anomalies

ENGIE, Bagneux — Développeur Intégrateur Frontend

MARS 2016 À JUIN 2016

Création et intégration de page HTML5 / CSS3 • Développement javascript • Responsive Design • Correction d'anomalies

ISOBAR, Paris — Développeur Intégrateur Frontend

NOVEMBRE 2015 À MARS 2016

Création et intégration de page HTML5 / CCS3 • Développement javascript • Responsive Design et Adaptative Design • Correction d'anomalies

ABSTRACKT, Paris — Développeur Intégrateur Frontend

OCTOBRE 2015 À NOVEMBRE 2015

Création et intégration de page HTML5 / CCS3 • Développement javascript • Responsive Design et Adaptative Design • Correction d'anomalies

PAGES JAUNES, Paris — Développeur Intégrateur Frontend

JUILLET 2015 À OCTOBRE 2015

Création et intégration de page HTML5 / CCS3 à partir de maquette Axure • Responsive Design • Création de composant graphique et mise en place d'une charte • Correction d'anomalies

MINISTÈRE DES AFFAIRES SOCIALES ET DE LA SANTÉ, Paris — Webmaster - Chef de projet Internet et Intranet

JANVIER 2014 À JUIN 2015

Gestion de projet • Mise en ligne de contenu • Création de composants graphique • Intégration HTML5/CSS3

COMPÉTENCES

- Hard skils -
- HTML5 et CSS3
- Javascript, ReactJS et TypeScript
- Tests unitaires, tests d'intégration
- Analyse technique et veille technologique
- Outils de versionning.
- Responsive design et mobile friendly
- SEO et accessibilité
- CMS
- Soft skills -
- Force de proposition et prise de décision
- Communication facile
- Empathie, résilience, curieux, autonome, organisé et persévérant

LANGUES

- Français Langue natale
- Anglais Capacité professionnelle complète
- Créole Langue natale

CENTRES D'INTÉRÊTS

- Les voyages
- La musique (Reggae Dancehall)
- Le sport : football (Fan du PSG), le basketball, le football américain et le penchak silat

CURRENT PRODUCTIONS, Paris — Développeur Intégrateur Frontend

DÉCEMBRE 2013 À JANVIER 2014

Création de composant graphique • Intégration d'un player vidéo en HTM5/CSS3 • Responsive Design • Correction d'anomalies

OPENCLASSROOMS, Paris — Développeur Intégrateur Frontend

SEPTEMBRE 2013 À DÉCEMBRE 2013

Création de pages événementielle • Participation à la refonte graphique du site/Rebranding • Refonte graphique des emails • Correction d'anomalies

ING DIRECT FRANCE, Paris — Développeur Frontend

JUILLET 2011 À JUIN 2013

Développement Javascript, Prototype, Scriptaculous et jQuery • Intégration HTML, JSF et JSP / CSS 2 et 3 • Mise en place de template email • Optimisation du référencement naturel • Correction d'anomalies • Gestion du planning de l'équipe IHM et gestion des mises en production

INFORMATIS TS, Paris — Webmaster

FÉVRIER 2011 À JUIN 2011

Développement Javascript • Création d'éléments graphiques, découpage et intégration crossbrowser • Optimisation du référencement naturel • Vérification normes W3C • Développement back-office PHP/MySQL • Maintenance de site Internet • Dépannage informatique

CONSEIL GÉNÉRAL SEINE-SAINT-DENIS, Bobigny — Apprentis Concepteur Intégrateur Web et Multimédia

OCTOBRE 2009 À OCTOBRE 2010

Étude du cahier des charges • Développement d'un Extranet avec le CMS SPIP • Intégration graphique • Intégration de contenus

LA POSTE, Aubervilliers — Agent rouleur distribution

FÉVRIER 2007 À OCTOBRE 2009

Distribution du courrier pour les entreprises et les particuliers

FORMATION

IUT de Bobigny, Bobigny — *Licence, Conception Intégration Web et Multimédia*

2009 À 2010

IUT de Bobigny, Bobigny — *DUT, Services et Réseaux de Communications*

2004 À 2006